【裁判字號】    99,抗,8
【裁判日期】    990129
【裁判案由】    聲請撤銷緩刑
【裁判全文】
臺灣高等法院花蓮分院刑事裁定             99年度抗字第8號
抗  告  人
即  受刑人  甲○○
上列抗告人因背信案件，不服中華民國98年12月31日臺灣花蓮地
方法院98年度撤緩字第118號裁定，提起抗告，本院裁定如下：
    主  文
抗告駁回。
    理  由
一、抗告意旨略以：抗告人為求生活而四處打零工為生，於返家
    後方知有傳喚書，領取時已逾期，非無故不遵檢察官傳喚。
    又抗告人實因經濟困難，而無法給付被害人洪政章金錢，非
    惡意逃避不為給付，會努力賺錢依和解條件給付被害人金錢
    ，取得被害人諒解，請求撤銷原裁定撤銷緩刑宣告之處分，
    恢復緩刑，給予抗告人自新機會云云。
二、按違反刑法第74條第2項第1款至第8款所定負擔情節重大，
    足認原宣告之緩刑難收其預期效果，而有執行刑罰之必要者
    ，得撤銷其宣告，刑法第75條之1第1項第4款定有明文。
三、本件抗告人因背信案件，經本院98年度上易字第62號判決，
    判處有期徒刑1年8月，緩刑5年，並諭知抗告人應依本院98
    年度附民字第6號和解筆錄內容按期支付被害人每月新台幣
    （下同）1萬元，亦即共應支付被害人91萬元，除判決前已
    支付之5萬元外，並應自98年7月30日起，每月30日給付1萬
    元，至清償完畢為止，而為促抗告人確實如期履行，判決理
    由中更特別載明「如被告未依和解內容按期履行賠償，檢察
    官得依刑法第75條之1之規定聲請撤銷緩刑之宣告」，有本
    院前揭案卷可稽。惟抗告人迄今除上述於判決前支付之5萬
    元外，僅於98年9月間以匯款方式給付1萬元，其餘均未履行
    ，此經被害人向執行檢察官陳述明確，並有被害人提出之郵
    政存簿儲金簿可稽（見臺灣花蓮地方法院檢察署執行卷第14
    頁至第17頁），且臺灣花蓮地方法院檢察署檢察官曾傳喚抗
    告人應於98年12月14日到場，並提出每月賠償1萬元之收據
    ，抗告人亦無正當理由而未到場（見臺灣花蓮地方法院檢察
    署執行卷第10至12頁）。按抗告人受緩刑之宣告，本應履行
    宣告緩刑所附加之負擔，上開宣告緩刑之判決理由中，更已
    載明「如被告未依和解內容按期履行賠償，檢察官得依刑法
    第75條之1之規定聲請撤銷緩刑之宣告」，以促抗告人注意
    ，抗告人竟違反判決意旨而未如期履行，影響被害人權益甚
    鉅，其情節自屬重大，足認原宣告之緩刑難收其預期效果，
    而有執行刑罰之必要，檢察官聲請撤銷前揭緩刑之宣告，核
    與刑法第75條之1第1項第4款之規定相符，原法院依檢察官
    聲請而裁定撤銷，認事用法並無違誤，應予維持。抗告意旨
    求予撤銷，並無理由，應予駁回。
據上論結，應依刑事訴訟法第412條，裁定如主文。
中    華    民    國    99    年    1    月    29    日
                  刑事庭審判長法  官  劉令祺
                              法  官  劉雪惠
                              法  官  張健河
以上正本證明與原本無異。
本件不得再抗告。
中    華    民    國    99    年    1     月    29    日
                              書記官  陳淑芬


司法院資訊處製作；財團法人民間司法改革基金會備份。
